臺灣板橋地方法院交通事件裁定　　　　96年度交聲字第1024號
原處分機關　交通部公路總局臺北區監理所
異　議　人
即受處分人　甲○○
上列受處分人因違反道路交通管理處罰條例事件，對於交通部公
路總局臺北區監理所民國96年6 月15日所為之處分（原處分案號
：北監自裁字裁40-1AB560186號、裁40-1AB561391號、裁40-1AB
561065號），聲明異議，本院裁定如下：
    主  文
異議駁回。
    理  由
一、原處分意旨略以：本件異議人即受處分人甲○○所有之車牌
    號碼7B-6527 號自用小客車，先後於民國（下同）96年5 月
    1 日14時22分許、同年5 月2 日9 時27分許、同年5 月2 日
    15 時25 分許，停放在臺北市○○路○段116 巷24號週邊，
    經臺北市停車管理處交通助理員拍攝照片，並依採證照片逕
    行舉發，嗣經交通部公路總局臺北區監理所分別裁處罰鍰新
    臺幣（下同）900 元之事實，有臺北市政府交通局北市交停
    字第1A B560186號、第1AB561391 號、第1AB561065 號舉發
    違反道路交通管理事件通知單、交通部公路總局臺北區監理
    所北監自裁字裁40-1AB560186號、裁40-1AB561391號、裁
    40-1AB56 1065 號違反道路交通管理事件裁決書各1 件及採
    證舉發照片5 幀存卷可憑。
二、異議意旨略以：伊於96年5 月1 日傍晚，停放在舉發地點，
    係因周邊均有車輛停放，一時不察才停放，且伊係因未發現
    通知聯，不知自己違規的情況下，導致未能移置車輛，又舉
    發違規，既然擺放舉發通知單，自應有通知警告之功能及意
    義，而不是單方面說有放了就算了，雖然停管處的照片顯示
    有放舉發通知單，但伊到現場時（即5 月1 日傍晚），的確
    沒有看到舉發通知單，又其中14時22分與15時25分之2 張罰
    單，未逾2 小時，為何同日不同時間連續舉發云云，爰依法
    聲明異議，請求撤銷原處分。
三、按「汽車駕駛人在禁止臨時停車處所停車者，處新臺幣600
    元以上1200元以下罰鍰」，道路交通管理處罰條例第56條第
    1 項第1 款定有明文，而依同條例第4 條第2 項所授權訂立
    之道路交通標誌標線號誌設置規則第169 條規定，禁止臨時
    停車線為紅色實線，用以指示禁止臨時停車路段，以劃設於
    道路緣石正面或頂面為原則。又「汽車駕駛人違規停車而駕
    駛人不在場，當場不能或不宜攔截製單舉發者，得對汽車所
    有人逕行舉發處罰」，道路交通管理處罰條例第7 條之2 第
    1 項第4 款亦有所明文，且依同條例第85條之1 第2 項第2
    款規定，依同條例第7 條之2 逕行舉發汽車有同條例第56條
    第1 項規定之情形而駕駛人不在場或未能將車輛移置每逾2
    小時者，得連續舉發之。
四、經查：
（一）異議人於上開時、地停放其所有之前揭汽車之事實，此為
      異議人所不爭執，亦有違規停車照片5 幀在卷可稽，應堪
      認屬真實。異議人固以前揭情詞置辯，惟觀諸卷附之違規
      停車照片所示，前揭汽車所停放之該路段乃在道路緣石正
      面及頂面均劃設有紅色實線，可知該路段應屬禁止臨時停
      車路段甚明，原則上任何車輛均不得臨時停車，異議人於
      此路段停車，自屬違規停車。而異議人固辯稱伊停車當時
      ，周邊均有車輛停放，伊不疑有他，便將車輛便放於違規
      地點云云，然衡以該路段既劃設為禁止臨時停車之路段，
      理論上任何車輛皆不得任意臨時停車，其理甚明，且異議
      人為合法領有駕駛執照之人，自應遵守其交通規則。又觀
      諸本件之舉發照片，其舉發地點確實劃設有紅色禁止臨時
      停車線明確，足供汽機車駕駛人及用路人予以明確遵循，
      是異議人尚不得以伊當時停車時，該路段均有車輛停放於
      此及不知伊已違規為理由，而解免其行政責任。
（二）再者，異議人另辯稱：若伊看見舉發通知單，則會將所有
      汽車駛離舉發地點，惟其於申訴書及異議理由狀中，均坦
      承其停車後即離開現場，是其違規停車後，當已不在現場
      ，警方即無從當場攔截製單舉發，依道路交通管理處罰條
      例第7 條之2 第1 項第4 款規定，警方自可逕行舉發；而
      嗣因異議人不在場及未能將車移置每逾2 小時後，警方始
      再連續製單舉發即如本件連續3 次之舉發，依道路交通管
      理處罰條例第85條之1 第2 項第2 款規定，於法自屬有據
      。又異議人以其中14時22分與15時25分之2 張罰單，未逾
      2 小時，為何同日不同時間連續舉發云云，然查臺北市政
      府交通局係先後於民國（下同）96年5 月1 日14時22分許
      、同年5 月2 日9 時27分許、同年5 月2 日15時25分許，
      連續舉發，均已逾2 小時，異議人上開抗辯容有誤會，附
      此敘明。
五、綜上所述，應堪認定異議人確有前揭之違規停車之情事，異
    議人前揭所辯各節並無足取。揆諸首揭法律規定，異議人在
    禁止臨時停車處所停車，經警連續3 次舉發，原處分機關審
    酌異議人違規情節，各處以法律規定額度內之罰鍰900 元（
    合計2700元），自屬有據。異議人仍執詞聲明異議，洵無理
    由，本院當應裁定駁回。
六、結論：依道路交通管理處罰條例第87條第2 項、道路交通案
    件處理辦法第19條，裁定如主文。
中　　華　　民　　國　　96　　年　　10　　月　　30　　日
                  交通法庭           法  官  吳幸娥
上正本證明與原本無異。
如不服本裁定，應於送達後5日內，向本院提出抗告狀。
                                     書記官  陳靜怡
中　　華　　民　　國　　96　　年　　10　　月　　31　　日
